臺灣高等法院臺南分院民事判決
109年度上易字第317號
上  訴  人  廖超偉
訴訟代理人  沈聖瀚律師
被 上訴 人  謝明玲  住○○市○區○○街000○0號0樓                            居臺中市○區○○街00號

訴訟代理人  莊慶洲律師
複 代理 人  吳亞澂律師
上列當事人間請求所有權移轉登記事件，上訴人對於民國109年7
月10日臺灣臺南地方法院108年度訴字第1560號第一審判決提起
上訴，並為訴之追加，本院於111年3月8日言詞辯論終結，判決
如下：
    主      文
上訴及追加之訴均駁回。
第二審訴訟費用（含追加之訴部分）由上訴人負擔。
    事實及理由
壹、程序方面：
    按第二審訴之變更或追加，非經他造同意不得為之，但請求
    之基礎事實同一者，不在此限，民事訴訟法第446條第1項、
    第255條第1項第2款定有明文。上訴人於原審依終止借名登
    記法律關係，請求被上訴人將臺南市○○區○○○段00000○000地
    號土地（下稱系爭土地）應有部分各44/700移轉登記予上訴
    人，嗣上訴人上訴後，追加依終止合資契約及不當得利法律
    關係為請求，核其追加請求與原請求均係聲明移轉系爭土地
    前開應有部分，基礎事實同一，與前揭條文規定尚無不合，
    應予准許，合先敘明。
貳、實體方面：
一、上訴人主張：系爭土地係兩造共同於民國104年間，以每坪
    新臺幣（下同）75,000元向訴外人陳芳枝購買，上訴人出資
    額為100萬元，可分得13.33坪（44.07平方公尺），系爭土
    地總面積為700平方公尺，故上訴人之持分為44/700。又系
    爭土地購置後，均登記於被上訴人名下，被上訴人並應允將
    系爭土地交由上訴人做為園藝使用，惟於108年5月25日，被
    上訴人以臺中西屯郵局存證號碼第356號存證信函，請求上
    訴人拆除系爭土地上之圍籬、網牆、鐵皮、植栽及廣告物，
    並返還系爭土地予被上訴人，經上訴人於108年5月25日以臺
    南成功路郵局存證號碼第1033號存證信函，請求被上訴人移
    轉登記系爭土地中之13.33坪予上訴人後，被上訴人於108年
    5月31日以臺中漢口路郵局存證號碼第324號存證信函否認上
    訴人對系爭土地中13.33坪之所有權，爰以起訴狀之送達為
    終止兩造間借名登記關係之意思表示，請求被上訴人將系爭
    土地應有部分各44/700移轉登記予上訴人，並陳明願供擔保
    請准宣告假執行等語。
二、被上訴人則以：系爭土地係被上訴人於102年初，經由上訴
    人之介紹，向陳芳枝購買，交易價金皆透過上訴人轉達，陳
    芳枝實際出售價金為每坪75,000元，合計1,590萬元，然上
    訴人以每坪95,000元向被上訴人報價，總價為2,014萬元，
    被上訴人因資金不足100萬元，遂向上訴人表示不想購買，
    上訴人為促成買賣，表示願意先從仲介費用424萬元中減少1
    00萬元。被上訴人於105年3月18日向陳芳枝查證，始發現遭
    上訴人詐騙。上訴人係系爭土地之仲介，從中詐取價差324
    萬元，又向陳芳枝與被上訴人各收取30幾萬元之仲介費，沒
    有所謂出資100萬元之情事等語，資為抗辯。
三、原審為上訴人敗訴之判決，上訴人不服，提起上訴，及為訴
    之追加，並聲明：㈠原判決廢棄。㈡被上訴人應將坐落臺南市
    ○○區○○○段00000○000地號土地所有權應有部分各700分之44
    移轉登記予上訴人。
　　被上訴人答辯聲明：上訴及追加之訴均駁回。
四、兩造不爭執事項：
　㈠坐落臺南市○○區○○○段00000○000地號土地（即系爭土地）原
    為陳芳枝所有，於104年12月31日以買賣為原因（原因發生
    日期：104年12月22日），移轉登記為被上訴人所有。（原
    審卷第17-19頁、原審卷第69-74頁、本院卷一第83-85頁)
  ㈡陳芳枝設於合作金庫商業銀行○○分行帳戶（帳號00000000000
    00號，下稱系爭帳戶），收受本件款項如下：（原審卷第79
    -89頁、第123-124頁）
  ⒈李義詰（被上訴人小叔）於102年4月12日代理訴外人陳美鳳
    （被上訴人婆婆）匯款300萬元至系爭帳戶。
  ⒉陳美鳳於102年4月17日代理匯款人李煜國（被上訴人小叔）
    匯款300萬元至系爭帳戶。
  ⒊李義詰於102年4月17日匯款80萬元至系爭帳戶。
  ⒋陳美鳳於102年4月17日匯款500萬元至系爭帳戶。
  ⒌陳美鳳於102年4月17日代理匯款人李郁潤（被上訴人配偶）
    匯款370萬元至系爭帳戶。
  ㈢上訴人以大欣亞景觀社帳號00000000000000號於102年4月16
    日匯款100萬元至陳美鳳設於臺灣銀行中○○分行、帳號00000
    0000000帳戶。（原審卷第121頁）
  ㈣陳美鳳於102年4月18日匯款424萬元至訴外人呂鳳娥（上訴人
    之大嫂）設於第一商業銀行○○分行、帳號00000000000號帳
    戶。（原審卷第89頁）
  ㈤坐落臺南市○○區○○○段000000地號土地，於103年2月24日以買
    賣為原因，登記為李郁潤所有，上開土地應有部分2分之1係
    上訴人借名登記予李郁潤所有，嗣李郁潤終止上開土地之借
    名登記契約，並經臺灣臺南地方法院（下稱臺南地院）於10
    7年3月1日以106年度訴字第2045號和解成立，而於107年3月
    20日以和解移轉為登記原因，登記為上訴人、李郁潤共有，
    應有部分各2分之1。（原審判決不爭執事項㈤、原審卷第195
    -196頁、本院卷一第81頁）
  ㈥上訴人於89年3月2日獨資設立大欣亞景觀社，目前現況為歇
    業。李義詰於101年11月21日獨資設立大欣亞景觀企業工程
    ，目前現況為歇業。（原審卷第255-257頁）
  ㈦臺南市歸仁地政事務所109年3月6日所地價字第1090019259號
    函，檢附系爭土地於104年12月31日辦理所有權移轉買賣登
    記之不動產買賣成交案件實際資訊申報書（申報書序號A1RZ
    00000000000)，其上所載系爭土地交易總價為35,997,500元
    。（原審卷第317-320頁）
  ㈧臺南市歸仁地政事務所109年12月24日所登記字第1090119359
    號函，檢附系爭土地實價登錄價格變更之申請書及相關文件
    資料，其上記載系爭土地重新申報之交易總價為15,900,000
    元。（本院卷一第135-138頁）
  ㈨被上訴人曾就系爭土地之買賣，向臺南地院起訴請求上訴人
    返還不當得利，經臺南地院於109年10月16日以108年度訴字
    第2062號判決駁回確定在案。（本院卷一第97-102頁)
  ㈩上訴人與被上訴人配偶李郁潤於105年4月22日之對話，如原
    審卷第288頁譯文所示。
  上訴人配偶張玉玟與李義詰於105年2月29日之對話，如原審
    卷第289頁譯文所示。
五、兩造爭執事項：
　㈠兩造間就系爭土地有無借名登記契約關係？
  ㈡兩造間就系爭土地有無合資契約關係？
  ㈢上訴人主張終止借名登記契約關係或合資契約關係，請求被
    上訴人將系爭土地應有部分各700分之44移轉登記予上訴人
    ，有無理由？
六、得心證之理由：
　㈠按民事訴訟如係由原告主張權利者，應先由原告負舉證之責
    ，若原告先不能舉證，以證實自己主張之事實為真實，則被
    告就其抗辯事實即令不能舉證，或其所舉證據尚有疵累，亦
    應駁回原告之請求(最高法院110年度台上字第1096號判決參
    照)。
　㈡關於兩造間就系爭土地有無借名登記契約關係部分：
　⒈上訴人主張其與被上訴人之配偶李郁潤、婆婆陳美鳳及小叔
    李義詰談妥系爭土地買賣細節後，即於102年4月16日匯款10
    0萬元予陳美鳳，並由上訴人在系爭土地上做園藝使用，104
    年12月31日將系爭土地借名登記於謝明玲名下後方告知上訴
    人，上訴人乃於105年4月22日以電話向李郁潤確認，李義詰
    亦向上訴人之配偶張玉玟承認上訴人出資之100萬元係登記
    在被上訴人名下，另臺南地院108年度訴字2062號被上訴人
    請求上訴人返還不當得利事件（下稱另案）判決，亦認定被
    上訴人僅為出名登記人，並非系爭土地之買方，是上訴人有
    出資購買系爭土地，並借名登記於被上訴人名下云云，為被
    上訴人所否認。
　⒉按「借名登記」契約云者，謂當事人約定一方將自己之財產
    以他方名義登記，而仍由自己管理、使用、處分，他方允就
    該財產為出名登記之契約，故「借名登記」契約，並無使出
    名登記人取得財產所有權或用益處分權利，該財產仍由本人
    自行管理、用益、處分。其成立側重於借名者與出名者間之
    信任關係，在性質上應與委任契約同視。倘其內容不違反強
    制、禁止規定或公序良俗者，固應賦予無名契約之法律上效
    力，並類推適用民法委任之相關規定。惟借名登記契約究屬
    於「非典型契約」之一種，仍須於雙方當事人，就一方將自
    己之財產以他方名義登記，而仍由自己管理、使用、處分，
    他方允就該財產為出名登記，相互為合致之意思表示，其契
    約始克成立（最高法院100年度台上字第1972號、98年度台
    上字第1048號判決參照）。次按上訴人主張借名登記關係存
    在，應就借名登記契約已成立之事實，負舉證責任，若其先
    不能舉證，則被上訴人就其抗辯事實即令不能舉證，或其所
    舉證據尚有疵累，亦應駁回上訴人之請求（最高法院110年
    度台上字第3358號裁定參照）。
　⒊查系爭土地原為陳芳枝所有，於104年12月31日以買賣為原因
    ，移轉登記為被上訴人所有，為兩造所不爭執（不爭執事項
    ㈠，而依陳芳枝於原審證稱：「是原告（即上訴人）知道有
    人要買，所以原告就問我是否要出賣，且問我1坪75000元是
    否願意出賣，我問我先生，我先生說那兩塊地放在那邊長草
    ，就同意以1坪75000元出賣…從買方給我的錢中扣除增值稅
    。當時不知道土地增值稅是多少錢，所以就先預扣40萬元…
    （問：當時土地買賣總價金為何？）1590萬元，扣掉40萬元
    ，就給我1550萬元。（問：原告有說是誰跟你買土地的嗎？
    ）原告先說是他的朋友，後來才知道是李義詰…（問：你剛
    剛說歸仁北段的兩塊土地的買賣過程是你跟誰談的？）…就
    是我、原告及李義詰三個人一起談的…談好後我就把證件交
    給李義詰去辦理…（問：買賣過程中，你有跟李義詰確認1坪
    75000元嗎？）1坪75000元是原告跟我說的，問我願不願意
    出賣，匯款之後，我才知道是李義詰買的」等語（原審卷第
    148-151頁），及其於本院證稱：「上訴人跟我認識，他有
    一天問我土地要不要賣，因為我的土地是繼承來的，所以我
    說要問我先生，我先生後來說好，上訴人就跟我說一坪7500
    0元，總共212坪，有朋友要買。後來匯款買賣價金1550萬元
    ，留40萬元支付手續費、稅金、代書費等費用，匯款時我才
    知道是李義詰要買的…匯款的是李義詰、李義詰的母親陳美
    鳳、還有李義詰的弟弟、哥哥等共四人，分別匯款給我，湊
    成1550萬元。（問：買賣的過程，李義詰有當面跟你談過嗎
    ？）李義詰有跟我要匯款帳號。（問：要帳號之前，李義詰
    有跟你接觸過嗎？）沒有」等語以觀（本院卷一第161頁）
    ，上訴人僅係代朋友出面交涉系爭土地買賣之人；且陳芳枝
    因出賣系爭土地所得價金（預先扣除土地增值稅等40萬元後
    ）之1550萬元，亦係由陳美鳳、或李義詰代理陳美鳳、或李
    義詰、或陳美鳳代理李郁潤，匯款共計1550萬元至陳芳枝設
    於合作金庫商業銀行景美分行之系爭帳戶（不爭執事項㈡）
    ；而依證人李郁潤、李義詰之證述（原審卷第377、378、38
    7、392頁），系爭土地係陳美鳳獨資購買，用陳美鳳放在子
    女戶頭的錢匯給陳芳枝，因尚未登記，陳美鳳就死亡，乃由
    李郁潤、李義詰、李煜國借名登記在被上訴人名下，是縱上
    訴人曾於102年4月16日匯款100萬元至陳美鳳帳戶（不爭執
    事項㈢），該100萬元是否與系爭土地之買賣價款有關，已非
    無疑。
　⒋上訴人雖提出105年2月29日張玉玟與李義詰之對話錄音檔及
    譯文、105年4月22日上訴人與李郁潤之對話錄音檔及譯文，
    主張上訴人所匯100萬元係為購買系爭土地之用，而借名登
    記在被上訴人名下云云，惟查，系爭土地原所有人陳芳枝係
    將其證件交予李義詰，上訴人並不知悉系爭土地何時辧理移
    轉登記，迄至104年12月31日將系爭土地借名登記於被上訴
    人名下後，方告知上訴人一節，為上訴人所不爭執（本院卷
    二第63、106頁），而觀諸前開張玉玟與李義詰之對話譯文
    （原審卷第289頁），張玉玟係向李義詰詢問系爭土地是登
    記在李義詰或何人名下，李義詰始告知係登記在被上訴人名
    下，堪認上訴人於陳芳枝出賣系爭土地後，就系爭土地究係
    移轉登記於何人名下，並不知情，嗣後係透過其配偶張玉玟
    向李義詰詢問，始知悉登記在被上訴人名下，自難認系爭土
    地由陳芳枝移轉登記於被上訴人名下，係基於兩造間借名登
    記契約之意思表示合致所為。而依嗣後上訴人與李郁潤間之
    前開對話錄音譯文所示（原審卷第288頁），李郁潤雖不否
    認上訴人有匯款100萬元，惟依上訴人接續向李郁潤表示「
    那個地因為你們有借錢，你們什麼時候要來跟我說清楚」、
    「如果出賣要怎麼處理會比較好」等語以觀，上訴人所匯之
    100萬元究係出資或係上訴人所稱之借款，亦無法逕依上開
    譯文而為論斷。
　⒌再參諸張玉玟於原審證稱：「（問：你知道原告（即上訴人
    ）跟陳美鳳有一起購賣（買）過土地嗎？）知道，錢是我匯
    的，是購買○○○段000-0、000地號土地。（問：原告還有跟
    陳美鳳購買過其他土地嗎？）沒有，就只有合資購買000-0
    、000地號土地…（問：你剛剛說原告與陳美鳳合資購買000-
    0、000地號土地，當初約定原告出資一百萬元，那如何分配
    土地？）當初地號有兩筆，但是是同一人所有，所以就沒有
    約定出資一百萬元是要投資哪筆土地。（問：當時原告有跟
    你說為何要匯100萬元給陳美鳳嗎？）有，說要與陳美鳳及
    李郁潤他們三兄弟投資。（問：陳美鳳沒有錢買下全部的土
    地嗎？）這我不清楚…（問：你說原告有投資100萬元，為何
    沒有直接匯給陳芳枝？）那是投資陳美鳳及李郁潤他們三兄
    弟，所以沒有匯給陳芳枝」等語以觀（原審卷第384-385頁
    ），張玉玟雖證稱上訴人所匯100萬元係為與陳美鳳一起合
    資購買系爭土地，惟究係投資在系爭000-0地號土地或系爭0
    00地號土地，並未約定，且其亦證稱因該100萬元係投資陳
    美鳳及李郁潤3兄弟，才未直接匯款予陳芳枝等語，是亦難
    認該100萬元之匯款係作為系爭土地之買賣價款所為之投資
    。
　⒍上訴人雖以被上訴人及李義詰於臺灣臺南地方檢察署110年度
    偵字第4482號偽造文書案件中之陳述，及訴外人陳弘明於臺
    南地院105年度易字第1068號傷害刑事案件證稱：「（檢察
    官問：你怎麼知道的？）因為他們當初在過戶有在討論，我
    有聽他們說名字是要過給謝明玲，過戶過程我沒有看到，只
    是我知道，是大家相處在一起，有聽他們說那塊地是過給謝
    明玲。（檢察官問：你說過給謝明玲，是否還沒有過？）已
    經過了」等語，暨兩造間另案（即臺南地院108年度訴字第2
    062號）判決之認定，主張被上訴人僅為系爭土地之出名登
    記人，非系爭土地之買受人云云，並提出偵訊（詢）筆錄（
    本院卷二第13-14頁、21-23頁）、訊問筆錄（本院卷二第15
    -20頁）、不起訴處分書（本院卷二第81-83頁）、審判筆錄
    （原審卷第476頁）、民事判決（本院卷一第97-102頁）為
    證，惟依被上訴人、李義詰及陳弘明於前開案件中之陳述或
    證述，僅能認定被上訴人就系爭土地之買賣過程、交易價格
    申報事宜，並未與地政士何太忠聯繫接洽，尚無從以此認定
    兩造間有借名登記契約關係存在；而另案判決係依支付系爭
    土地買賣價金之匯款情形，及陳芳枝、李郁潤、李義詰於本
    件之證述內容等，認定上訴人因仲介系爭土地之買賣，有向
    買方巧取不爭執事項㈣所示424萬元款項之情事，然因被上訴
    人僅為系爭土地之出名登記人，非系爭土地價金之出資人或
    付款人，亦非與賣方締約之人，即無權請求上訴人返還前開
    424萬元，而駁回被上訴人之請求，並未認定兩造間有借名
    登記契約之關係存在，自亦無從為有利於上訴人之認定。
　⒎綜上，被上訴人就系爭土地之買賣過程既未參與，上訴人並
    陳稱其係與陳美鳳一同出資購買系爭土地，而非與被上訴人
    （本院卷二第105頁），已難認上訴人代買方接洽系爭土地
    買賣時，已與被上訴人間有借名登記之合意，系爭土地又係
    於陳美鳳死亡後，由其繼承人即子女李郁潤、李義詰、李煜
    國借名登記在被上訴人名下，被上訴人並於事後始知悉系爭
    土地係登記在被上訴人名下，亦難認上訴人與被上訴人間就
    系爭土地有借名登記契約之意思表示合致，上訴人復自承其
    未持有系爭土地之所有權狀等語（本院卷二第40頁）；而縱
    依上訴人與李郁潤之前開對話錄音譯文，李郁潤曾向上訴人
    表示：「你自己說那個地不是用不織布種一些東西放在旁邊
    ，我們也都沒有去動，沒有時間去那裡處理，種那些不是龍
    柏一些那個樹」等語（原審卷第288頁），惟此僅能證明上
    訴人曾向李郁潤說過有用不織布在系爭土地種一些東西放在
    旁邊，且李郁潤亦表示係因其等沒有時間去處理，所以沒有
    動那些東西等語，自無法以前開對話內容，認定上訴人係基
    於兩造間之借名登記關係而以借名人之身分使用系爭土地。
    上訴人就其究係於何時、何地、以何方式，與被上訴人就系
    爭土地其應有部分成立借名登記之契約，除未能明確陳述外
    ，其就借名登記契約中之要約、承諾，其意思表示是否合致
    各節，亦無法為積極之證明，則縱被上訴人抗辯上訴人所匯
    100萬元係消費借貸或退佣云云，不能舉證或舉證尚有疵累
    ，亦應駁回上訴人本於借名登記終止之法律關係，所為移轉
    系爭土地應有部分之請求。
　㈢關於兩造間就系爭土地有無合資契約關係部分：
　⒈按合資契約係雙方共同出資完成一定目的之契約；而合夥乃
    二人以上互約出資以經營共同事業之契約，二者均係契約當
    事人共同出資，雙方就出資及獲利比例均按約定定之，差異
    僅在合夥以經營共同事業為特點，則就性質不相牴觸部分，
    非不得類推適用民法合夥之相關規定，以定合資人間之權義
    歸屬（最高法院110年度台上字第1148號判決參照）。
　⒉上訴人主張縱認兩造間未成立借名登記契約，依證人詹宗憲
    、張玉玟之證述，足徵上訴人出資100萬元，係為合資購買
    系爭土地之用云云，為被上訴人所否認。
　⒊依張玉玟於原審之證述，上訴人所匯100萬元究係投資在系爭
    000-0地號土地或系爭000地號土地，並未約定，參以張玉玟
    亦證稱因該100萬元係投資陳美鳳及李郁潤3兄弟，才未直接
    匯款予陳芳枝等語，亦難認該100萬元之匯款係作為系爭土
    地之買賣價款所為之投資；且上訴人於其與李郁潤間之前開
    對話錄音譯文中（原審卷第288頁），亦表示「那個地因為
    你們有借錢，你們什麼時候要來跟我說清楚」、「如果出賣
    要怎麼處理會比較好」等語，則上訴人所匯100萬元究係出
    資或係上訴人所稱之借款，亦無法逕予論斷等情，均如前述
    ，參以上訴人陳稱其係與陳美鳳合買系爭土地時有出資100
    萬元之約定等語（本院卷二第107頁），前開100萬元又係匯
    至陳美鳳帳戶，而非被上訴人，則縱或上訴人前開主張為真
    ，被上訴人亦非合資契約之當事人。
　⒋又證人詹宗憲雖證稱：「當初要買系爭土地時，李義詰、李
    郁潤及原告（即上訴人）有叫我去當公證人，要以1坪75000
    元跟陳芳枝購買…就在歸仁那裡200多坪土地的現場…李義詰
    、李郁潤及原告要買000-0地號土地及000地號土地，他們三
    人就站在000-0地號土地…上說要買這塊土地，我就在旁邊聽
    ，原告說要出資100萬元給李義詰，但是我不清楚這100萬元
    何時要交給李義詰，我也不清楚李義詰及李郁潤出多少錢…
    （問：當時有人提議要將約定的内容寫成書面？）當時只是
    口頭講講而已。（問：為何當初李義詰、李郁潤及原告不是
    去找律師、公證人來公證，為何找你來公證？）因為我剛好
    在旁邊工作。（問：所以你們不是約定好一起去現場公證？
    ）是的。（問：討論過程中，你有全程在場嗎？）有，因為
    我在旁邊工作。（問：所以你是一邊工作，一邊聽他們談論
    事情？）是的」等語（原審卷第154-156頁），惟核諸被上
    訴人當時並未在場，且詹宗憲係一邊在旁工作，一邊聽上訴
    人與李義詰、李郁潤談論要以1坪75,000元之價格買系爭土
    地及上訴人要出資100萬元予李義詰等事，然其對於嗣後買
    賣系爭土地之實際情形及上訴人何時交付100萬元予李義詰
    等情，並不知悉，亦與上訴人於本件主張其係與陳美鳳合買
    系爭土地時有出資100萬元之約定等語（本院卷二第107頁）
    ，及前開100萬元係匯入陳美鳳之帳戶等情節不符，是詹宗
    憲之證述亦無從為有利於上訴人之認定。
　⒌上訴人既未證明兩造間有合資契約之意思表示合致，亦未就
    合資契約關於應受分配利益之約定為何，有所主張及舉證，
    則其以終止兩造間合資契約關係為由，依不當得利之規定請
    求移轉登記系爭土地之應有部分，亦屬無據。
七、綜上所述，上訴人依借名登記法律關係，請求被上訴人將系
    爭土地應有部分各700分之44移轉登記予上訴人，洵屬無據
    ，不應准許。原審為上訴人敗訴之判決，並無不合。上訴意
    旨指摘原審判決不當，求予廢棄改判，為無理由，應駁回其
    上訴。另上訴人追加依合資契約、不當得利法律關係，請求
    被上訴人將系爭土地應有部分各700分之44移轉登記予上訴
    人，亦為無理由，應併駁回之。
八、本件事證已臻明確，兩造其餘攻擊或防禦方法及所用之證據
    ，經本院斟酌後，認均不足以影響本判決之結果，爰不逐一
    論列，附此敘明。
九、據上論結，本件上訴及追加之訴均為無理由，依民事訴訟法
    第449條第1項、第78條，判決如主文。
中　　華　　民　　國　　111 　年　　3 　　月　　29　　日
                  民事第二庭    審判長法  官  吳上康

                                      法  官  李素靖

                                      法  官  林育幟
上為正本係照原本作成。
不得上訴。　　　　　　　　　　　　　　
中　　華　　民　　國　　111 　年　　3 　　月　　29　　日

                                      書記官  羅珮寧